【裁判字號】    95,訴,449
【裁判日期】    950425
【裁判案由】    毒品危害防制條例
【裁判全文】
臺灣板橋地方法院刑事判決               95年度訴字第449號
公  訴  人  臺灣板橋地方法院檢察署檢察官
被      告  甲○○
上列被告因違反毒品危害防制條例案件，經檢察官提起公訴（九
十五年度毒偵字第一二０號），被告於本院準備程序進行中就被
訴事實為有罪之陳述，經本院合議庭裁定由受命法官獨任進行簡
式審判程序，判決如下：
    主  文
甲○○連續施用第一級毒品，累犯，處有期徒刑拾月。扣案之第
一級毒品海洛因（淨重零點零壹公克）沒收銷燬之；包裝上開毒
品之包裝袋壹個、注射針筒壹支，均沒收之。
    事  實
一、甲○○前因施用毒品案件，經臺灣臺中地方法院以八十九年
    度毒聲字第七六六八號裁定送觀察、勒戒後，認有繼續施用
    毒品傾向，再經該院以九十年度毒聲字第一０三一號裁定令
    入戒治處所施以強制戒治一年，嗣經該院以九十年度毒聲字
    第三八０九號裁定停止戒治，所餘戒治期間付保護管束，而
    於民國九十年九月二十一日停止戒治出所，復經該院以九十
    年度毒聲字第五七六０號裁定撤銷停止戒治，令入戒治處所
    施以強制戒治，於九十一年八月四日強制戒治期滿執行完畢
    。又因施用毒品案件，經臺灣臺中地方法院以九十二年度訴
    字第四九五號判處有期徒刑一年確定，於九十三年十二月三
    十一日執行完畢。詎猶不思悛悔，復基於施用第一級毒品海
    洛因之概括犯意，於上開強制戒治執行完畢後五年內之九十
    四年十二月十四日起至同年月十九日下午三時許止，在臺北
    縣泰山鄉內不詳之公園、加油站廁所或臺北縣新莊市○○路
    與泰林路口加油站內之廁所等處，以將第一級毒品海洛因摻
    入水中用針筒注射之方式，連續三次施用第一級毒品海洛因
    。嗣於九十四年十二月十九日晚間九時四十五分許，為警在
    臺北縣新莊市○○路六巷三十五號前查獲，並扣得第一級毒
    品海洛因一包（驗餘淨重零點零一公克）、注射針筒一支。
二、案經臺北縣政府警察局新莊分局報請臺灣板橋地方法院檢察
    署檢察官偵查起訴。本院於準備程序進行中，被告就被訴事
    實為有罪之陳述，經告知被告簡式審判程序之旨，並聽取當
    事人之意見後，裁定進行簡式審判程序。
    理  由
一、上揭犯罪事實，業經被告甲○○於本院準備程序及審理中坦
    承不諱，並有第一級毒品海洛因一包、注射針筒一支扣案可
    資佐證；而被告經警於九十四年十二月二十日採集其尿液檢
    體送驗結果，呈鴉片類陽性反應，亦有臺灣檢驗科技股份有
    限公司九十五年一月十八日報告編號ＣＨ／二００六／一０
    三四四號濫用藥物尿液檢驗報告、臺北縣政府警察局新莊分
    局煙毒麻醉藥品案被移送者姓名及代碼對照表各一紙附卷可
    稽；另扣案之白色粉末一包，經送請法務部調查局鑑定結果
    ，含第一級毒品海洛因成分，驗餘淨重零點零一公克，亦有
    法務部調查局九十五年二月二十一日調科壹字第０六００一
    一一一五號鑑定通知書一紙在卷可按，足認被告之自白與事
    實相符，洵堪採為認定事實之依據。事證明確，被告犯行已
    堪認定。此外，被告前因施用毒品案件，經臺灣臺中地方法
    院以八十九年度毒聲字第七六六八號裁定送觀察、勒戒後，
    認有繼續施用毒品傾向，再經該院以九十年度毒聲字第一０
    三一號裁定令入戒治處所施以強制戒治一年，嗣經該院以九
    十年度毒聲字第三八０九號裁定停止戒治，所餘戒治期間付
    保護管束，而於九十年九月二十一日停止戒治出所，復經該
    院以九十年度毒聲字第五七六０號裁定撤銷停止戒治，令入
    戒治處所施以強制戒治，於九十一年八月四日強制戒治期滿
    執行完畢釋放等情，亦有臺灣高等法院被告前案紀錄表一份
    在卷可考，被告於前開強制戒治執行完畢釋放後，五年內再
    犯本件施用毒品犯行，應依法論科。
二、核被告甲○○所為，係犯毒品危害防制條例第十條第一項之
    施用第一級毒品罪。其施用第一級毒品海洛因前後持有第一
    級毒品海洛因之低度行為，應為施用之高度行為所吸收，不
    另論罪。又被告先後多次施用第一級毒品海洛因之行為，時
    間緊接，所犯係構成要件相同之罪，顯係基於概括犯意反覆
    為之，為連續犯，應依刑法第五十六條之規定論以一罪，並
    加重其刑。又被告前因施用毒品案件，經臺灣臺中地方法院
    以九十二年度訴字第四九五號判處有期徒刑一年確定，於九
    十三年十二月三十一日執行完畢，此有臺灣高等法院被告前
    案紀錄表一份在卷可憑，其受有期徒刑之執行完畢後，五年
    以內再犯本件有期徒刑以上之罪，為累犯，應依刑法第四十
    七條之規定加重其刑，並遞加重之。審酌被告前已因施用毒
    品案件經送觀察勒戒、強制戒治，並經法院判刑在案，仍不
    能戒除毒癮，再次漠視法令禁制而犯本罪，顯見其戒除毒癮
    之意志薄弱，惟念其犯後坦承犯行，態度尚佳，且施用毒品
    所生危害，實以自戕身心健康為主，對於他人生命、身體、
    財產等法益，尚無明顯而重大之實害等一切情狀，量處如主
    文所示之刑，以示懲儆。
三、扣案之白色粉末一包，含第一級毒品海洛因成分，驗餘淨重
    零點零一公克，有法務部調查局九十五年二月二十一日調科
    壹字第０六００一一一一五號鑑定通知書一紙可參，屬查獲
    之第一級毒品，不問屬於犯人與否，均應依毒品危害防制條
    例第十八條第一項前段之規定，併予宣告沒收銷燬之。而包
    裝上開毒品之包裝袋一個、注射針筒一支，為被告所有，供
    本件施用毒品犯罪所用之物，業經被告供承在卷，爰均依刑
    法第三十八條第一項第二款之規定，併予宣告沒收之。
據上論斷，應依刑事訴訟法第二百七十三條之一第一項、第二百
九十九條第一項前段，毒品危害防制條例第十條第一項、第十八
條第一項前段，刑法第十一條、第五十六條、第四十七條、第三
十八條第一項第二款，判決如主文。
本案經檢察官黃怡華到庭執行職務。
中    華    民    國  九十五  年    四    月  二十五  日
                    刑事第十九庭 法  官   曾淑娟
上列正本證明與原本無異。
如不服本判決，應於判決送達後十日內向本院提出上訴狀（應附
繕本），上訴於臺灣高等法院。
                                 書記官   陳金鳳
中    華    民    國  九十五  年    四    月  二十六  日
附錄本案論罪科刑法條全文：
毒品危害防制條例第十條：
施用第一級毒品者，處六月以上五年以下有期徒刑。
施用第二級毒品者，處三年以下有期徒刑。


司法院資訊處製作；財團法人民間司法改革基金會備份。
